臺灣高等法院刑事判決
110年度原上訴字第146號
上  訴  人  
即  被  告  杜昭廷





指定辯護人  楊淑玲律師(法扶律師)          
上列上訴人即被告因詐欺案件，不服臺灣新北地方法院110年度
原訴字第24號，中華民國110年9月29日第一審判決（起訴案號：
臺灣新北地方檢察署110年度偵字第9820號），提起上訴，本院
判決如下：
    主  文
原判決撤銷。
甲○○犯三人以上共同詐欺取財罪，處有期徒刑壹年參月；又犯三
人以上共同詐欺取財罪，處有期徒刑壹年貳月。應執行有期徒刑
壹年伍月。
未扣案之犯罪所得新臺幣貳仟元沒收，於全部或一部不能沒收或
不宜執行沒收時，追徵其價額。
    事  實
一、甲○○於民國109年11月初，見網際網路應徵工作之廣告，遂
    依廣告內容與真實姓名年籍均不詳、通訊軟體微信暱稱「曾
    經」之成年人聯繫，經暱稱「曾經」之成年人告知工作內容
    為依指示至指定地點領取包裹後，再送至指定地點，並可按
    日領取新臺幣（下同）2,000元，而甲○○依其智識及社會生
    活經驗，可預見僅單純收送包裹卻可領取相當報酬，該包裹
    內極可能裝有詐欺集團遂行詐欺犯行所需之人頭帳戶存摺、
    提款卡等犯罪工具，竟為賺取報酬，基於縱所領取之包裹內
    含人頭帳戶存摺、提款卡等遂行詐欺犯罪工具，他人因而受
    騙致財產受損、隱匿詐欺犯罪所得去向之結果，亦不違背其
    本意之不確定故意，與「曾經」及所屬詐欺集團成員共同意
    圖為自己不法之所有，基於三人以上共同詐欺取財及洗錢之
    犯意聯絡，先由暱稱「曾經」之人所屬機房端之詐欺集團成
    員於109年12月28日以通訊軟體LINE暱稱「陳思琪」、「楊
    浩龍」之名義向高思璇以應徵家庭代工為由要求提供金融帳
    戶，高思璇遂依指示於109年12月30日22時許，將其名下之
    郵局帳號000-00000000000000號帳戶及其男友彭瀚翔名下之
    中國信託銀行帳號000-000000000000號帳戶之金融卡、存摺
    ，以包裹寄送至新北市○○區○○○街00號之1統一超商歌德門市
    ，而甲○○雖未參與上述詐騙銀行帳戶資料之犯行（此部分經
    原審不另為無罪諭知確定），仍依暱稱「曾經」之人之指示
    ，於110年1月4日10時38分許，駕駛不知情之友人戴偉育出
    面承租之車牌號碼000-0000號租賃自用小客車至上開超商領
    取前揭內含帳戶資料之包裹，隨即駕車至高雄市○○區○○○路0
    00號之家樂福鼎山店，將上開包裹放置於前揭家樂福鼎山店
    之置物櫃內並設定密碼後回報暱稱「曾經」之人，再由該詐
    欺集團之機房成員與丙○○、乙○○聯繫，並以附表所示詐術致
    渠等陷於錯誤，於附表所示匯款時間，將附表所示金額分別
    匯入附表所示之高思璇、彭瀚翔前揭帳戶內，再由上開集團
    不詳成員另持上開包裹內之金融卡，於附表所示時間將附表
    所示金額之款項提領一空，以此方式掩飾、隱匿上開犯罪所
    得之去向及所在。
二、案經丙○○、乙○○訴由新北市政府警察局三峽分局報告臺灣新
    北地方檢察署檢察官偵查起訴。
    理  由
壹、程序方面
一、審理範圍
  ㈠按刑事訴訟法施行法第7條之13前段規定：中華民國110年5月
    31日修正通過之刑事訴訟法施行前，已繫屬於各級法院之案
    件，於施行後始適用修正前刑事訴訟法第348條規定。又新
    修正之刑事訴訟法第348條規定已於110年6月16日公布，依
    中央法規標準法第13條規定，自本條公布之日起算至第3 日
    起即於同年6月18日即已發生效力。換言之，於110年6月18
    日後（包括當日）繫屬於各級法院之案件，均應依修正後之
    刑事訴訟法第348條規定處理（最高法院110年度台上字第62
    11號判決意旨參照）。
　㈡查修正後之刑事訴訟法第348條規定：（第1項）上訴得對於
    判決之一部為之。（第2項）對於判決之一部上訴者，其有
    關係之部分，視為亦已上訴。但有關係之部分為無罪、免訴
    或不受理者，不在此限。（第3項）上訴得明示僅就判決之
    刑、沒收或保安處分一部為之。
　㈢本件原審認定上訴人即被告甲○○犯三人以上共同詐欺取財罪
    共2罪，各判處有期徒刑1年2月、1年1月，應執行有期徒刑1
    年4月。被告不服原判決，於110年10月18日提起上訴，並於
    同年11月18日繫屬於本院，此有蓋用本院收文章之原審法院
    110年11月16日新北院賢刑鼎110原訴24字第57837號函附卷
    可稽（本院卷第3頁），依首揭規定與說明，自應適用修正
    後之刑事訴訟法第348條定其上訴範圍。而本件被告係對於
    原判決有罪部分提起上訴，檢察官則未提起上訴，故原判決
    不另為無罪諭知部分，即不在上訴範圍，先予敘明。　
二、證據能力
  ㈠按被告以外之人於審判外之陳述，雖不符刑事訴訟法第159條
    之1、159條之2、159條之3、159條之4等規定，而經當事人
    於審判程序同意作為證據，法院審酌該言詞陳述或書面陳述
    作成時之情況，認為適當者，亦得為證據。當事人、代理人
    或辯護人於法院調查證據時，知有第159條第1項不得為證據
    之情形，而未於言詞辯論終結前聲明異議者，視為有前項之
    同意，刑事訴訟法第159條之5定有明文。本案當事人、辯護
    人就下述供述證據方法之證據能力，均同意作為證據使用，
    於言詞辯論終結前均未異議，而經本院審酌各該證據方法之
    作成時，並無其他不法之情狀，均適宜為本案之證據，依刑
    事訴訟法第159條之5之規定，有證據能力。
  ㈡至於其餘資以認定本案犯罪事實之非供述證據，亦查無違反
    法定程序取得之情形，依刑事訴訟法第158條之4反面規定，
    應具證據能力。
貳、實體方面
一、訊據被告固坦承曾依暱稱「曾經」之人之指示於110年1月4日10時38分許，前往新北市○○區○○○街00號之1統一超商歌德門市領取前揭內含高思璇、彭瀚翔帳戶資料之包裹後，將包裹放置於高雄市○○區○○○路000號之家樂福鼎山店之置物櫃內之事實，惟矢口否認有何三人以上共同詐欺取財及洗錢之犯行，辯稱：伊只是單純領包裹，因本件有被害人，伊承認普通詐欺罪之幫助犯，不承認有洗錢罪云云。其選任辯護人為其辯稱：被告在網路上應徵暱稱「曾經」之人送包裹之工作，也單純在代領包裹後，將包裹送到高雄家樂福放置，被告不知暱稱「曾經」之人如何運用包裹。被告亦未參與詐欺行為，亦無證據顯示暱稱「曾經」之人背後有詐欺集團，被告僅與暱稱「曾經」之人一人聯絡，故原審以三人以上共同詐欺罪判處被告是有問題的，被告應成立詐欺罪之幫助犯，另被告主觀上無任何跡象顯示知道或是有參與洗錢防制法之行為云云。惟查：
　㈠被告於109年11月初，見網際網路應徵工作之廣告，遂依廣告內容與暱稱「曾經」之人應徵工作，工作內容為依指示至指定地點領取包裹後，再送至指定地點，並可按日領取2,000元，被告於110年1月4日10時38分許依暱稱「曾經」之人之指示前往統一超商歌德門市領取內含高思璇、彭瀚翔帳戶資料之包裹後，將包裹放置於家樂福鼎山店之置物櫃內，由暱稱「曾經」之人所屬詐欺集團之機房成員與告訴人丙○○、乙○○聯繫，並以附表所示詐術致渠等陷於錯誤，於附表所示匯款時間，將附表所示金額分別匯入附表所示之高思璇、彭瀚翔前揭帳戶內，再由前揭詐欺集團成員持上開包裹內之金融卡，於附表所示時間將附表所示金額之款項提領一空，業據被告於警詢、偵查、原審及本院審理時均自承不諱，且經證人即告訴人丙○○及乙○○於警詢時指述明確（見110年度偵字第9820號偵查卷第113至117、123至126頁），並有證人高思璇、彭瀚翔、戴偉育於警詢時證述在卷可參（見前揭偵查卷第41至45、59至62、79至81頁），復有如附表「證據出處欄」所示之非供述證據、中華民國小客車租賃定型化契約書、統一超商貨態查詢系統結果、監視器影像翻拍照片、詐欺集團成員提領款項影像照片及被告持用手機門號0000000000號雙向通聯紀錄等件在卷可稽（見前揭偵查卷第29至35、37至39、51、53至58、119至122、127至128、135至137、139至143、149頁），此部分事實，應堪認定。
　㈡被告固然坦承本件如附表所示詐欺取財之犯行，惟辯稱：其
    僅依暱稱「曾經」之人指示提領包裹，只有與暱稱「曾經」
    之人接觸，本件未有三人以上共同犯詐欺取財罪云云。然：
    　
　⒈現今之詐欺集團運作方式，其內部分工清楚，操作精密，自
    帳戶寄件源頭、指示領取包裹、中繼施以詐術至取得詐款間
    ，須多人彼此接應、參與、確保細節無誤，方能詐騙成功，
    絕非一、二人所能輕易完成之犯罪，則本案詐欺集團成員當
    僅非被告及暱稱「曾經」之人二人而已，而係三人以上成員
    之詐欺集團。
　⒉再者，被告於警詢時供稱：伊受暱稱「曾經」之人之指示去
    統一超商歌德門市領取包裹，並將包裹放置在家樂福鼎山店
    之置物櫃密碼鎖櫃，並將密碼鎖櫃密碼設定0000後，以微信
    回報暱稱「曾經」之人等語（見前揭偵查卷第20頁）；於偵
    查中供稱：伊有去新北市鶯歌區統一超商歌德門市幫暱稱「
    曾經」之人領包裹，伊在微信一個群組裡看到暱稱「曾經」
    之人喊有沒有人可以幫忙領包裹，就去幫暱稱「曾經」之人
    領，領完包裹後伊駕車依暱稱「曾經」之人之指示將包裹送
    到高雄鼎山家樂福，將包裹放在鼎山家樂福櫃子裡就離開了
    ，密碼設定後再告訴暱稱「曾經」之人等語（見前揭偵查卷
    第211至212頁）。則被告雖未與車手成員直接接觸，集團成
    員中縱僅有暱稱「曾經」之人透過通訊軟體與被告聯繫，但
    被告應知除暱稱「曾經」之人外，尚有一名領取其放置包裹
    之人，堪認被告知悉本案詐欺集團連同其個人在內已達三人
    以上無誤。是被告辯稱不知有暱稱「曾經」之人以外之其他
    成員，辯護人亦為被告辯護稱被告所為不該當三人以上共同
    詐欺取財罪云云，並無可採。
　㈢被告及辯護人雖另辯稱被告領包裹之行為，應僅成立幫助犯
    云云。惟：
　⒈按共同正犯之意思聯絡，不限於事前有所協議，其於行為當
    時，基於相互之認識，以共同犯罪之意思參與者，亦無礙於
    共同正犯之成立；又按共同正犯之成立，祇須具有犯意之聯
    絡及行為之分擔，既不問犯罪動機起於何人，亦不必每一階
    段犯行，均須參與，若共同實施犯罪行為之人，在共同意思
    範圍內，各自分擔犯罪行為之一部，相互利用他人之行為，
    以達其犯罪之目的，其成立不以全體均參與實施犯罪構成要
    件之行為為要件；參與犯罪構成要件之行為者，固為共同正
    犯；以自己共同犯罪之意思，參與犯罪構成要件以外之行為
    ，或以自己共同犯罪之意思，事前同謀，而由其中一部分人
    實行犯罪之行為者，亦均應認為共同正犯，使之對於全部行
    為所發生之結果，負其責任；另共同正犯之意思聯絡，原不
    以數人間直接發生者為限，若有間接之聯絡者，亦包括在內
    。又詐欺集團為實行詐術騙取款項，蒐羅、使用人頭帳戶以
    躲避追緝，各犯罪階段緊湊相連，係需多人縝密分工，相互
    為用，方能完成之集團性犯罪，雖各共同正犯僅分擔實行其
    中部分行為，仍應就全部犯罪事實共同負責；是以部分詐欺
    集團成員縱未直接對被害人施以詐術，如有前往便利超商領
    取裝有人頭帳戶資料之包裹、就人頭帳戶金融卡進行提款功
    能之測試或查詢餘額，或配合提領款項，從中獲取利得，餘
    款交付其他成員等行為，所為均係該詐欺集團犯罪歷程不可
    或缺之重要環節，縱使集團成員間固未必彼此有所認識或清
    楚知悉他人所分擔之犯罪分工內容，然此一間接聯絡犯罪之
    態樣，正係具備一定規模犯罪所衍生之細密分工模式，參與
    犯罪者透過相互利用彼此之犯罪角色分工，而形成一個共同
    犯罪之整體以利犯罪牟財。
　⒉被告既知悉參與詐欺集團而遂行本件詐欺犯行，對集團成員
    彼此間透過分工合作、互相支援以完成詐欺取財之犯罪行為
    一節當可預見，則其既係以自己共同犯罪之意思，相互支援
    及分工合作，以達上揭犯罪之目的，自應就所參與犯罪之全
    部犯罪結果共同負責，而應論以共同正犯已明。至被告等人
    縱使未與其他負責實施詐騙，亦未明確知悉集團內負責其他
    層級分工之其他成員身分及所在，彼此互不認識，亦不過係
    詐欺集團細密分工模式下之當然結果，仍無礙於被告等人屬
    本件共同正犯之認定。是被告辯稱僅為幫助犯云云，並不可
    採。
　㈣洗錢防制法
　⒈洗錢防制法業於105年12月28日修正公布，並於106年6月28日
    生效施行（下稱新法）。修正前該法（下稱舊法）將洗錢行
    為區分為將自己犯罪所得加以漂白之「為自己洗錢」及明知
    為非法資金，卻仍為犯罪行為人漂白黑錢之「為他人洗錢」
    兩種犯罪態樣，且依其不同之犯罪態樣，分別規定不同之法
    定刑度。惟洗錢犯罪本質在於影響合法資本市場並阻撓偵查
    ，不因為自己或為他人洗錢而有差異，且洗錢之行為包含處
    置（即將犯罪所得直接予以處理）、多層化（即為使偵查機
    關難以追查金流狀況，以迂迴層轉、化整為零之多層化包裝
    方式，掩飾或隱匿特定犯罪所得）及整合（即收受、持有或
    使用他人犯罪所得，使該犯罪所得披上合法之外衣，回歸正
    常金融體系）等各階段行為，其模式不祇一端。上開為自己
    或為他人洗錢之二分法，不僅無助於洗錢之追訴，且徒增實
    務認定及論罪科刑之困擾。故而為澈底打擊洗錢犯罪，新法
    乃依照國際防制洗錢金融行動工作組織（Financial Action
     Task Force ，下稱FATF）40項建議之第3項建議，並參採
    聯合國禁止非法販運麻醉藥品和精神藥物公約及聯合國打擊
    跨國有組織犯罪公約之洗錢行為定義，將洗錢行為之處置、
    多層化及整合等各階段，全部納為洗錢行為，而於新法第2
    條規定：「本法所稱洗錢，指下列行為：一、意圖掩飾或隱
    匿特定犯罪所得來源，或使他人逃避刑事追訴，而移轉或變
    更特定犯罪所得。二、掩飾或隱匿特定犯罪所得之本質、來
    源、去向、所在、所有權、處分權或其他權益者。三、收受
    、持有或使用他人之特定犯罪所得」，以求與國際規範接軌
    。又因舊法第3條所規範洗錢犯罪之前置犯罪門檻，除該條
    所列舉特定嚴重危害社會治安及經濟秩序之犯罪暨部分犯罪
    如刑法業務侵占等罪犯罪所得金額須在新臺幣（下同）5百
    萬元以上者外，限定於法定最輕本刑為5年以上有期徒刑以
    上之刑之「重大犯罪」，是洗錢行為必須以犯上述之罪所得
    財物或財產上利益為犯罪客體，始成立洗錢罪，過度限縮洗
    錢犯罪成立之可能，亦模糊前置犯罪僅在對於不法金流進行
    不法原因之聯結而已，造成洗錢犯罪成立門檻過高，洗錢犯
    罪難以追訴。故新法參考FATF建議，就其中採取門檻式規範
    者，明定為最輕本刑為6月以上有期徒刑以上之刑之罪，並
    將「重大犯罪」之用語，修正為「特定犯罪」；另增列未為
    最輕本刑為6月以上有期徒刑以上之刑之罪所涵括之違反商
    標法等罪，且刪除有關犯罪所得金額須在5百萬元以上者，
    始得列入前置犯罪之限制規定，以提高洗錢犯罪追訴之可能
    性。從而新法第14條第1項之一般洗錢罪，祇須有同法第2條
    各款所示行為之一，而以同法第3條規定之特定犯罪作為聯
    結即為已足。另過去實務認為，行為人對犯特定犯罪所得之
    財物或利益作直接使用或消費之處分行為，或僅將自己犯罪
    所得財物交予其他共同正犯，祇屬犯罪行為之一部分或犯罪
    後處分贓物之行為，非本條例所規範之洗錢行為，惟依新法
    規定，倘行為人意圖掩飾或隱匿特定犯罪所得來源，而將特
    定犯罪所得直接消費處分，甚或交予其他共同正犯予以隱匿
    ，或由共同正犯以虛假交易外觀掩飾不法金流移動，即難認
    僅係單純犯罪後處分贓物之行為，應仍構成新法第2條第1款
    或第2款之洗錢行為（最高法院109年台上字第5869號判決意
    旨參照）。
　⒉查本案詐欺集團之成員暱稱「曾經」之人指示被告領取內有
    人頭帳戶資料之包裹，乃為利用該人頭帳戶非詐欺集團成員
    本人名義之外觀，製造犯罪偵查之斷點，一旦被害人遭詐騙
    而匯款至詐欺集團成員指定之人頭帳戶，集團內之成員旋會
    指示負責提領贓款之成員持人頭帳戶提款卡將該等詐欺之犯
    罪所得領出，並轉交給本案詐欺集團成員，以藉此斬斷金流
    ，而隱匿該犯罪所得之去向，核屬洗錢防制法第2條第2款所
    規範之洗錢行為；而被告主觀上確已預見所為之上揭工作，
    係在從事領送人頭帳戶資料之行徑，仍依暱稱「曾經」之人
    之指示交付，其所為屬詐欺集團分工之一環，且意在規避查
    緝，並藉此製造金流之斷點，以掩飾或隱匿詐欺被害人之犯
    罪所得，當屬不法行為，然其等為求高額報酬，猶執意為之
    ，而容任掩飾或隱匿犯罪所得即洗錢行為之發生，足見被告
    確有洗錢之不確定故意。　　
　㈤綜上所述，本案事證明確，被告犯行均堪以認定，均應依法
    論科。
二、論罪科刑
　㈠核被告就附表編號1、2所為，均係犯刑法第339條之4第1項第
    2款之三人以上共同詐欺取財罪及洗錢防制法第14條第1項之
    洗錢罪。起訴書雖漏未起訴洗錢防制法第14條第1項洗錢罪
    ，但因此部分事實與檢察官起訴之加重詐欺犯罪事實具有想
    像競合犯之裁判上一罪關係，為起訴效力所及，且經本院當
    庭告知被告所為涉犯此部分罪名，已保障被告防禦權，本院
    自得一併審究。
　㈡被告所犯前揭犯行，與暱稱「曾經」之人及本案詐欺集團成
    員間有犯意聯絡、行為分擔，均應論以共同正犯。　
　㈢被告就附表編號1、2之犯行，均係一行為觸犯數罪名，均為
    想像競合犯，均應從一重以三人以上共同詐欺取財罪處斷。
　㈣被告就附表編號1、2之犯行，犯意各別，行為互殊，應予分
    論併罰。
　㈤被告因公共危險案件，經臺灣新竹地方法院以104年度原竹東
    交簡字第48號判決判處有期徒刑5月，緩刑4年確定，嗣經撤
    銷緩刑，於108年4月17日執行完畢，有本院被告前案紀錄表
    1份附卷可憑，其受有期徒刑執行完畢，5年以內故意再犯有
    期徒刑以上之罪，為累犯。依司法院釋字第775號解釋所示
    ，為避免發生罪刑不相當之情形，法院就該個案應依該解釋
    意旨，裁量是否加重最低本刑。考量被告構成累犯之犯罪紀
    錄，與本案犯罪類型之犯罪手段、動機顯屬有別，難認有特
    別惡性或刑罰反應力薄弱之情，故不加重其刑。　
三、原判決撤銷、量刑之理由、沒收之說明
　㈠原審認被告罪證明確，而予依法論科，固非無見。惟就被告
    附表編號1、2之犯行，除構成三人以上共同詐欺取財外，尚
    成立洗錢罪，業如前述，原審漏未論以洗錢罪，尚有違誤。
    被告上訴否認犯行，雖無理由，然原判決關於被告部分既有
    前述未洽之處，仍應由本院撤銷原判決，並自行改判。
　㈡爰審酌被告正值壯年，本應尋正道取財，竟貪圖一己私利，
    甘為詐欺集團中之收簿手角色，負責收取、傳遞帳戶，造成
    被害人等之財物損失，實屬不該；且犯後否認犯行之犯後態
    度；兼衡其犯罪動機、手段，以及被告自述大學肄業之智識
    程度、入所前從事模版工、經濟況狀勉強，與母親、外婆同
    住，需扶養母親、外婆、未成年小孩1名之經濟及家庭生活
    狀況（見原審卷第124頁、本院卷第310頁）等一切情狀，分
    別量處如主文第2項所示之刑，並依刑法第51條第5款規定定
    其應執行之刑如主文第2項所示。
　㈢沒收
　⒈按犯罪所得，屬於犯罪行為人者，沒收之，刑法第38條之1第
    1項前段定有明文，且為澈底剝奪不法利得，依該條第3項規
    定，於全部或一部不能沒收或不宜執行沒收時，亦應追徵其
    替代價額，又於所得範圍之計算上，採取總額說，不問成本
    、利潤，均應沒收（參見該條修正說明）。再者，二人以上
    共同犯罪，關於犯罪所得之沒收或追徵，倘個別成員並無犯
    罪所得，且與其他成員對於所得亦無事實上之共同處分權時
    ，同無「利得」可資剝奪，特別在集團性或重大經濟、貪污
    犯罪，不法利得龐大，一概採取絕對連帶沒收或追徵，對未
    受利得之共同正犯顯失公平。所謂各人「所分得」，係指各
    人「對犯罪所得有事實上之處分權限」，法院應視具體個案
    之實際情形，依自由證明程序釋明合理之依據以認定之。準
    此，就犯罪所得之沒收，自應依被告實際分受所得之數額為
    之。
　⒉本案被告前往領取本案包裹，可獲取報酬2,000元乙節，業據
    被告供述明確（見原審卷第106頁），且未扣案，依刑法第3
    8條之1第1項前段、第3項規定，宣告沒收，並於全部或一部
    不能沒收或不宜執行沒收時，追徵其價額。　　
據上論斷，應依刑事訴訟法第369條第1項前段、第364條、第299
條第1項前段，洗錢防制法第14條第1項，刑法第11條前段、第28
條、第339條之4第1項第2款、第55條、第51條第5款、第38條之1
第1項前段、第3項，刑法施行法第1條之1第1項，判決如主文。
本案經檢察官鄭心慈提起公訴，檢察官曾文鐘到庭執行職務。
中　　華　　民　　國　　111 　年　　3 　　月　　30　　日
                  刑事第十一庭  審判長法　官  張江澤
                                      法　官  梁志偉
                                      法　官  章曉文
以上正本證明與原本無異。
如不服本判決，應於收受送達後20日內向本院提出上訴書狀，其
未敘述上訴之理由者並得於提起上訴後20日內向本院補提理由書
（均須按他造當事人之人數附繕本）「切勿逕送上級法院」。
                                      書記官  賴又瑄
中　　華　　民　　國　　111 　年　　3 　　月　　30　　日
附錄本案論罪科刑法條
中華民國刑法第339條之4
犯第339條詐欺罪而有下列情形之一者，處1年以上7年以下有期
徒刑，得併科1百萬元以下罰金：
一、冒用政府機關或公務員名義犯之。
二、三人以上共同犯之。
三、以廣播電視、電子通訊、網際網路或其他媒體等傳播工具，
    對公眾散布而犯之。
前項之未遂犯罰之。

洗錢防制法第14條
有第二條各款所列洗錢行為者，處7年以下有期徒刑，併科新臺
幣5百萬元以下罰金。
前項之未遂犯罰之。
前二項情形，不得科以超過其特定犯罪所定最重本刑之刑。

附表
編號 對象 詐騙時間及方式 匯款時間 匯款金額（新臺幣） 匯入帳戶 提領時間 提領金額（新臺幣） 證據出處  1 告訴人丙○○ 於110年1月4日15時36分許佯稱係網路賣家「LU LU'S 」之工作人員，因訂單輸入有誤，需依指示操作網路銀行APP匯款以辦理更正云云，致告訴人丙○○陷於錯誤而匯款。 110年1月4日17時36分許 49,989元（起訴書誤載為49,993元，應予更正） 高思璇名下之郵局帳號000-00000000000000號帳戶 110年1月4日17時55分許 60,000元 ⒈告訴人丙○○於警詢中之指述（見偵字卷第113至117頁）。 ⒉高思璇所申設中華郵政帳戶申辦人基本資料及客戶歷史交易清單（見偵字卷第135至137頁）。 ⒊網路銀行匯款紀錄截圖（見偵字卷第119至120 頁）。 ⒋告訴人丙○○與詐欺集團成員通話紀錄截圖（見偵字卷第121至122頁）。    110年1月4日17時41分許 49,123元  110年1月4日17時56 分許 60,000元     110 年1 月4 日17時44分許 26,123元  110年1月4日17時58分許 30,000元   2 告訴人乙○○ 於110年1月4日18時44分許佯稱網路賣家「奇摩超級商城」工作人員，因訂單輸入有誤，需依指示操作自動櫃員機以辦理更正云云，致告訴人乙○○陷於錯誤而匯款。 110年1月4日19時53分許 99,898元 彭瀚翔名下之中國信託銀行帳號000-000000000000號帳戶 110年1月4日20時8分許 99,000 元 ⒈告訴人乙○○於警詢中之指述（見偵字卷第123至126頁）。 ⒉彭瀚翔所申設中國信託銀行帳戶申辦人基本資料及存款交易明細、自動化交易LOG 資料- 財金交易報表（見偵字卷第139至143 頁）。 ⒊網路銀行匯款紀錄翻拍照片（見偵字卷第127頁）。 ⒋告訴人乙○○與詐欺集團成員通話紀錄截圖（見偵字卷第127至128頁）。